# 上年购买存货，税务局查出来发票是虚开的。这个存货在结转计入主营业务成本了，现....

提问人：liushuaizhi 时间：2020-12-10 15:33:07
上年购买存货，税务局查出来发票是虚开的。这个存货在结转计入主营业务成本了，现在需要把成本调出来，今年怎么用以前年度损益调整

回答人：chenyiwei
首先还是建议考虑交易是否真实。如果交易真实的，则已入账的成本不应进行调整，但对于不能抵扣的进项税额应转入营业外支出。同时还需对滞纳金和罚款进行账务处理。